# 合同资产负债确认

提问人：709046552 时间：2021-04-19 12:33:04
陈版，我公司提供互联网广告，提供广告服务的时间 早于开发票时间，先确认合同资产还是应收账款呢？

回答人：chenyiwei
区分合同资产和应收账款的主要依据是：是否属于一项无条件（仅取决于时间流逝）的收款权利。
如果其他条件均已满足，仅仅到时开票结算，则开票只是款项结算中的一个环节，不能因此否认这是一项仅取决于时间流逝的无条件收款权，应确认为应收账款。